臺灣高等法院刑事裁定
110年度聲字第3210號
聲  請  人  臺灣高等檢察署檢察官
受  刑  人  黃佳蓉



上列聲請人因受刑人數罪併罰有二裁判以上，聲請定其應執行之
刑（110年度執聲字第1419號），本院裁定如下：
    主  文
黃佳蓉犯如附表所示各罪所處之刑，應執行有期徒刑拾陸年。
    理  由
一、聲請意旨略以：受刑人黃佳蓉因違反毒品危害防制條例等數
    罪，先後經判決確定如附表，應依刑法第53條、第51條第5
    款及第50條第1項第1款、第2項規定，定其應執行之刑，爰
    依刑事訴訟法第477條第1項聲請裁定等語。
二、按裁判確定前犯數罪者，併合處罰之。但有下列情形之一者
    ，不在此限：一、得易科罰金之罪與不得易科罰金之罪。二
    、得易科罰金之罪與不得易服社會勞動之罪。三、得易服社
    會勞動之罪與不得易科罰金之罪。四、得易服社會勞動之罪
    與不得易服社會勞動之罪。前項但書情形，受刑人請求檢察
    官聲請定應執行刑者，依第51條規定定之；數罪併罰，有二
    裁判以上者，依刑法第51條之規定，定其應執行之刑；又宣
    告多數有期徒刑者，於各刑中之最長期以上，各刑合併之刑
    期以下，定其刑期。但不得逾30年，刑法第50條、第53條及
    第51條第5款分別定有明文。次按刑事訴訟法第370條第2項
    、第3項，已針對第二審上訴案件之定應執行之刑，明定有
    不利益變更禁止原則之適用；而分屬不同案件之數罪併罰，
    倘一裁判宣告數罪之刑，曾經定其執行刑，再與其他裁判宣
    告之刑定其執行刑時，在法理上亦應同受此原則之拘束（最
    高法院103年度第14次刑事庭會議決議意旨參照）。再按數
    罪併罰中之一罪，依刑法規定得易科罰金，若因與不得易科
    罰金之他罪合併處罰結果而不得易科罰金時，原可易科罰金
    部分所處之刑，自亦無庸為易科折算標準之記載（司法院釋
    字第144號解釋意旨參照）。
三、經查：本件受刑人黃佳蓉因違反毒品危害防制條例等數罪，
    先後經判決確定如附表所示之刑，有上開各罪刑事判決及本
    院被告前案紀錄表各1份在卷可憑。上開各罪均係在附表編
    號1所示之罪判決確定前所犯，且本院為犯罪事實最後判決
    之法院。其中附表編號1至2所示之罪係處得易科罰金之刑，
    附表編號3至14所示之罪係處不得易科罰金之刑，合於刑法
    第50條第1項但書第1款之情形，依刑法第50條第2項規定，
    須經受刑人請求檢察官聲請定其應執行刑，始得依刑法第51
    條規定定之。本件受刑人業已請求檢察官就附表所示之罪，
    聲請合併定應執行刑，此有臺灣桃園地方檢察署依102年1月
    23日修正之刑法第50條調查受刑人是否聲請定應執行刑調查
    表影本1份在卷可稽，是本件聲請人聲請定應執行刑，本院
    審核認為正當。
四、爰參酌附表所示各罪宣告刑總和上限、各刑中最長期，及附
    表編號1至8、9至14所示之罪，分別曾經裁定或判決定應執
    行有期徒刑11年10月、8年10月確定，並審酌受刑人所犯如
    附表所示各罪之犯罪類型，除編號3為轉讓偽藥罪外，其餘
    均為違反毒品危害防制條例之罪，且上開犯罪時間係在104
    年4月間至105年5月間，犯罪時間尚屬密切，暨其所犯之不
    法內涵及侵害法益程度等情，並考量各罪彼此間之關聯性、
    責任非難重複程度較高、數罪所反映受刑人之人格特性、對
    受刑人施以矯正之必要性等，就其所犯附表所示各罪為整體
    非難，定如主文所示之應執行刑。又受刑人所犯附表編號1
    至2所示之罪雖係處得易科罰金之刑，然因與附表編號3至14
    所示之罪判處不得易科罰金之刑合併定其應執行刑，自亦無
    庸為易科罰金折算標準之記載，附此敘明。
據上論斷，應依刑事訴訟法第477條第1項，刑法第50條第2項、
第53條、第51條第5款，裁定如主文。　　　　
中　　華　　民　　國　　110 　年　　8 　　月　　25　　日
　　　　　　        刑事第七庭  審判長法　官  孫惠琳
　　　　　　　　　　　　　　　　　　  法　官  張育彰　　
　　　　　　　　　　　　　　　　　　  法　官  王惟琪
以上正本證明與原本無異。
如不服本裁定，應於收受送達後五日內向本院提出抗告狀。
                                      書記官  陳怡君
中　　華　　民　　國　　110 　年　　8 　　月　　26　　日
附表：
編號  1 2 3 罪名  毒品危害防制條例 毒品危害防制條例 藥事法 宣告刑  有期徒刑2月 有期徒刑6月 有期徒刑4月 犯罪日期  105.5.24 104.11.16 104.9.23 偵查(自訴)機關 年度案號  桃園地檢105年度毒偵字第2990號 臺中地檢104年度偵字第28754號等 臺中地檢104年度偵字第28754號等  最後事實審 法院 桃園地院 中高分院 中高分院  案號 105年度審簡字第983號 106年度上訴字第460號 106年度上訴字第460號  判決日期 106.3.31 106.5.11 106.5.11  確定 判決 法院 桃園地院 中高分院 最高法院  案號 105年度審簡字第983號 106年度上訴字第460號 106年度台上字第2460號  判決 確定日期 106/05/31 106/05/11 106/07/26 是否為得易科罰金之案件  是 是 否 備註  桃園地檢106年度執字第8858號 桃園地檢106年度執助字第3444號 桃園地檢106年度執助字第3427號   編號1至8經臺灣高等法院110年度聲字第809號裁定有期徒刑11年10月.   

編號  4 5 6 罪名  毒品危害防制條例 毒品危害防制條例 毒品危害防制條例 宣告刑  有期徒刑4年 （共三罪） 有期徒刑4年2月 （共三罪） 有期徒刑8年 犯罪日期  104.9.6 104.9.12 104.11.14 104.9.9 104.10.2 104.10.27 104.10.2 偵查(自訴)機關 年度案號  臺中地檢104年度偵字第28754號等 臺中地檢104年度偵字第28754號等 臺中地檢104年度偵字第28754號等  最後事實審 法院 中高分院 中高分院 中高分院  案號 106年度上訴字第460號 106年度上訴字第460號 106年度上訴字第460號  判決日期 106.5.11 106.5.11 106.5.11  確定 判決 法院 最高法院 最高法院 最高法院  案號 106年度台上字第2460號 106年度台上字第2460號 106年度台上字第2460號  判決 確定日期 106/07/26 106/07/26 106/07/26 是否為得易科罰金之案件  否 否 否 備註  1.桃園地檢106年度執助字第3443號 2.編號4至7經判處應執行有期徒刑10年     編號1至8經臺灣高等法院110年度聲字第809號裁定有期徒刑11年10月.   

編號  7 8 9 罪名  毒品危害防制條例 毒品危害防制條例 毒品危害防制條例 宣告刑  有期徒刑8月 有期徒刑2年 有期徒刑8月 犯罪日期  104.11.19 104.11.16 104年4、5月間 偵查(自訴)機關 年度案號  臺中地檢104年度偵字第28754號等 桃園地檢107年度偵字第18925號 桃園地檢104年度偵字第13962號等案件  最後事實審 法院 中高分院 臺灣高院 臺灣高院  案號 106年度上訴字第460號 108年度上訴字第2571號 108年度上訴字第2491號  判決日期 106.5.11 108.11.28 109.10.30  確定 判決 法院 最高法院 臺灣高院 最高法院  案號 106年度台上字第2460號 108年度上訴字第2571號 110年度台上字第1775號  判決 確定日期 106.7.26 108/12/23 110.1.27 是否為得易科罰金之案件  否 否 否 備註  1.桃園地檢106年度執助字第3443號 2. 編號4至7經判處應執行有期徒刑10年 桃園地檢109年度執字第2054號 1.桃園地檢110年度執字第3041號 2.編號9至14經判處應執行有期徒刑8年10月   編號1至8經臺灣高等法院110年度聲字第809號裁定有期徒刑11年10月.   
編號  10 11 12 罪名  毒品危害防制條例 毒品危害防制條例 毒品危害防制條例 宣告刑  有期徒刑3年6月 4次 有期徒刑3年8月 2次 有期徒刑3年10月 犯罪日期  104.4.29 104.5.19 104.5.8 104.5.22 104.4.24 104.6.3 104.11.6 偵查(自訴)機關 年度案號  桃園地檢104年度偵字第13962號等案件 桃園地檢104年度偵字第13962號等案件 桃園地檢104年度偵字第13962號等案件  最後事實審 法院 臺灣高院 臺灣高院 臺灣高院  案號 108年度上訴字第2491號 108年度上訴字第2491號 108年度上訴字第2491號  判決日期 109.10.30 109.10.30 109.10.30  確定 判決 法院 最高法院 最高法院 最高法院  案號 110年度台上字第1775號 110年度台上字第1775號 110年度台上字第1775號  判決 確定日期 110.1.27 110.1.27 110.1.27 是否為得易科罰金之案件  否 否 否 備註  1.桃園地檢110年度執字第3041號 2.編號9至14經判處應執行有期徒刑8年10月   

編號  13 14 (以下空白) 罪名  毒品危害防制條例 毒品危害防制條例  宣告刑  有期徒刑4年 有期徒刑4年2月  犯罪日期  104.10.7 104.9.20  偵查(自訴)機關 年度案號  桃園地檢104年度偵字第13962號等案件 桃園地檢104年度偵字第13962號等案件   最後事實審 法院 臺灣高院 臺灣高院   案號 108年度上訴字第2491號 108年度上訴字第2491號   判決日期 109.10.30 109.10.30   確定 判決 法院 最高法院 最高法院   案號 110年度台上字第1775號 110年度台上字第1775號   判決 確定日期 110.1.27 110.1.27  是否為得易科 罰金之案件  否 否  備註  1.桃園地檢110年度執字第3041號 2.編號9至14經判處應執行有期徒刑8年10月